臺灣臺北地方法院刑事判決
110年度審交簡上字第56號
上  訴  人  臺灣臺北地方檢察署檢察官
被      告  鄭凱元


上列上訴人因被告過失傷害案件，不服本院110年度審交簡字第1
83號中華民國110年9月23日第一審簡易判決（起訴案號：110年
度偵字第14254號），提起上訴，本院管轄之第二審合議庭判決
如下：
    主      文
上訴駁回。
    事實及理由
一、本件經本院合議庭審理結果，認原審以被告鄭凱元（下稱被
    告）犯刑法第284條前段之過失傷害罪，援引刑事訴訟法第4
    49 條第2項、第3項、第454 條第2 項，刑法第284條前段、
    第62條前段、第41條第1項前段，刑法施行法第1 條之1，逕
    以簡易判決處有期徒刑3月，如易科罰金，以新臺幣1000元
    折算1日，認事用法並無不當，量刑尚稱妥適，應予維持，
    爰逕引用如附件所示第一審簡易判決書記載之事實、證據及
    理由，並就證據部分補充：被告於本院程序中之自白（見本
    院審交簡上卷第40、51頁），及車輛詳細資料報表（偵查卷
    第59頁）。　　
二、檢察官上訴意旨略以：被告因行車過失，致告訴人受有外傷
    性蜘蛛膜下腔出血、右肩、四肢多處撕裂傷、右側髖骨、上
    頷骨、左尺骨均骨折、右後十字韌帶撕裂性骨折等傷害，醫
    院並曾開出病危通知，所受傷害嚴重，至今仍在復健中，身
    心嚴重受創，然被告犯後未見悔意，迄今未與告訴人聯繫表
    達歉意及談論和解事宜，遑論達成和解獲得告訴人之原諒，
    被告之犯後態度難認良好，審酌告訴人所受傷勢及被告犯後
    態度，原審其量刑實屬過輕等語。
三、駁回上訴之理由：
（一）原審認被告犯刑法第284條前段之過失傷害罪，依刑法第6
      2條前段自首規定減輕其刑，量刑時審酌：以行為人責任
      為基礎，依刑法第57條規定，審酌被告被告騎乘普通重型
      機車參與道路通行，本應小心謹慎以維護自己或其他用路
      人之生命、身體之安全，行經閃光號誌路口時，疏未注意
      行經閃光號誌路口應減速慢行並保持與前車行車間之安全
      距離，而追撞告訴人所騎乘機車，致告訴人因此失控滑倒
      受傷，可認被告駕駛行為確有輕忽，且犯後未能與告訴人
      達成和解，惟犯後坦承犯行等態度，並衡酌被告本案事故
      之過失程度、告訴人因此所受傷勢，及被告所陳之智識程
      度、家庭經濟、生活狀況等一切情狀，量處被告如前述之
      刑，並諭知如易科罰金之折算標準，亦已經以行為人之責
      任為基礎，依刑法第57條規定之各項罪責因素一一加以斟
      酌，整體評價，所處之刑經核尚無違反罪刑相當原則及比
      例原則之情形，並無不適當之情事。
（二）量刑輕重，屬為裁判之法院得依職權自由裁量之事項，苟
      已以行為人之責任為基礎，並斟酌刑法第57條各款所列情
      狀，在法定刑度內，酌量科刑，無偏執一端，致明顯失出
      失入情形，自不得任意指為違法。本件上訴意旨指摘原審
      量刑過輕等情，係以告訴人所受傷害結果非輕、被告未能
      與告訴人達成和解、未主動與告訴人聯繫等犯後態度等為
      其論據，然上開事項均據原審於量刑時加以考量，併同其
      他相關量刑時應考量之事項予以綜合審酌；參酌刑法第28
      4條前段過失傷害罪之法定刑為「1年以下有期徒刑，拘役
      或10萬元以下罰金」，本案為過失犯行，被告行為之非難
      性較低，原審所處刑度已屬接近中度刑期，佐以本件被告
      過失之情節，告訴人雖無肇事因素，惟其駕駛執照業經註
      銷仍駕車亦違反規定、告訴人所受傷勢、損害、被告確有
      調解意願，惜未能與告訴人等取得共識，以致無法成立和
      、調解；告訴人於原審提起附帶民事訴訟現由本院民事庭
      審理中等情，依本件全案情節、被告犯罪後至今面對審判
      之整體態度、告訴人所受身體、精神上之痛苦等一切情狀
      ，原審量處被告前述之刑，並諭知易科罰金之折算標準，
      難認有量刑過輕之情事，本件上訴為無理由，應予駁回。
      　
據上論斷，應依刑事訴訟法第455條之1第1項、第3項、第368條
、第373條，判決如主文。
本案經檢察官王文成提起公訴，檢察官黃耀賢提起上訴，檢察官
楊舒雯、陳韻如到庭執行職務。　　　
中　　華　　民　　國　　111 　年　　4 　　月　　12　　日
      　　刑事第二十一庭  審判長法　官　程克琳
　　　　　                      法  官  歐陽儀
　　　　　                      法  官  倪霈棻
以上正本證明與原本無異。
本判決不得上訴。
                                書記官  楊湘雯
中　　華　　民　　國　　111 　年　　4 　　月　　12　　日
〈附件〉
臺灣臺北地方法院刑事簡易判決
110年度審交簡字第183號
公　訴　人　臺灣臺北地方檢察署檢察官
被　　　告　鄭凱元　男　(民國00年0月00日生)
　　　　　　　　　　身分證統一編號：Z000000000號
　　　　　　　　　　住臺北市○○區○○街00巷0號0樓
上列被告因過失傷害案件，經檢察官提起公訴（110年度偵字第1
4254號），被告於本院準備程序中自白犯罪（110年度審交易字
第232號），經本院認宜以簡易判決處刑，逕以簡易判決處刑如
下：
    主  文
鄭凱元犯過失傷害罪，處有期徒刑參月，如易科罰金，以新臺幣
壹仟元折算壹日。
    事實及理由
一、本件被告鄭凱元犯罪事實及證據，除附件檢察官起訴書證據
    部分補充「臺北市車輛行車事故鑑定會鑑定意見書」，及「
    被告於本院準備程序時之自白」外，其餘均引用如附件之記
    載。
二、論罪科刑
㈠、論罪部分：
１、核被告所為，係犯刑法第284條前段之過失傷害罪。
２、被告於案發後警方前往告訴人唐興林就醫之醫院處理時，當
    場承認為肇事人，有臺北市政府警察局道路交通事故肇事人
    自首情形紀錄表在卷可稽（他字卷第86頁），係對於未發覺
    之犯罪，表示願接受裁判之意，依刑法第62條前段自首之規
    定，減輕其刑。 
㈡、科刑部分：爰以行為人之責任為基礎，依刑法第57條規定，
    審酌被告騎乘普通重型機車參與道路交通，本應小心謹慎以
    維護自身及他人之生命身體安全，竟疏未注意行經閃光號誌
    路口時應減速慢行並保持行車安全距離，因而致告訴人受有
    傷害，駕駛態度實有輕忽，且迄未能與告訴人達成和解，惟
    念及被告尚能坦承犯行，兼衡被告之過失程度、因本件過失
    行為造成告訴人之傷勢，及其自述大學畢業之智識程度、家
    庭經濟狀況勉持等一切情事，量處如主文所示之刑，並諭知
    易科罰金之折算標準。 
三、依刑事訴訟法第449條第2項、第3項、第454條第2項，刑法
    第284條前段、第62條前段、第41條第1項前段，刑法施行法
    第1條之1，逕以簡易判決處刑如主文。
四、如不服本判決，應於判決送達之翌日起20日內向本院提出上
    訴狀，上訴於本院第二審合議庭（應附繕本）。 
本案經檢察官王文成提起公訴，檢察官蔡名堯到庭執行職務。
中　　華　　民　　國　　110 　年　　9 　　月　　23　　日
  　　　　　　　　刑事第二十庭  法　官  　郭  嘉
以上正本證明與原本無異。 
如不服本判決應於收受送達後20日內向本院提出上訴書狀，並應
敘述具體理由；其未敘述上訴理由者，應於上訴期間屆滿後20日
內向本院補提理由書（均須按他造當事人之人數附繕本）「切勿
逕送上級法院」。告訴人或被害人如對於本判決不服者，應具備
理由請求檢察官上訴，其上訴期間之計算係以檢察官收受判決正
本之日期為準。 
                                書記官　萬可欣  
中　　華　　民　　國　　110 　年　　9 　　月　　23　　日
附錄本案論罪科刑法條全文：
中華民國刑法第284條
因過失傷害人者，處1年以下有期徒刑、拘役或10萬元以下罰金
；致重傷者，處3年以下有期徒刑、拘役或30萬元以下罰金。
附件:
臺灣臺北地方檢察署檢察官起訴書　　　
                                    110年度偵字第14254號
　　被　　　告　鄭凱元　男　00歲（民國00年0月00日生）
　　　　　　　　　　　　住臺北市○○區○○街00巷0號0樓
　　　　　　　　　　　　國民身分證統一編號：Z000000000號
上列被告因過失傷害案件，業經偵查終結，認應提起公訴，茲將
犯罪事實及證據並所犯法條分敘如下：
　　　　犯罪事實
一、鄭凱元於民國109年8月25日15時4分許，騎乘車牌號碼000-0
    00號普通重型機車，沿臺北市信義區市民大道由西往東方向
    行駛，行經臺北市○○區市○○道0段00號對面時，本應注意機
    車行駛時，應保持與前車之安全距離，並行經閃光號誌路口
    時，應減速慢行，隨時採取必要之安全措施，以避免發生危
    險，且依當時天候晴、日間自然光線、柏油路面乾燥、無缺
    陷及障礙物、視距良好，並無任何不能注意之情形，竟疏未
    注意及此，而貿然前行，適遇唐興林騎乘車牌號碼000-000
    號普通重型機車，沿同車道行經上開路段，2車煞避不及發
    生碰撞，致唐興林人車倒地，因而受有外傷性蜘蛛膜下腔出
    血、右肩及四肢多處撕裂傷、右側髖骨及上頷骨骨折、左尺
    骨骨折、右後十字韌帶撕裂性骨折之傷害。嗣警據報到場處
    理，鄭凱元在有偵查犯罪職權之機關或公務員發覺其犯罪前
    ，主動向到場處理之警員表明其係肇事人，自首並接受裁判
    ，而悉上情。
二、案經唐興林告訴偵辦。
　　　　證據並所犯法條
一、證據清單及待證事實：
編號 證據清單　　 待證事實　　　 1 被告鄭凱元於警詢及偵查中之自白。 坦承全部犯罪事實。 2 告訴人唐興林於警詢及偵查中之指訴。 證明被告於上開時間、地點與告訴人發生車禍，告訴人因上開車禍致傷害之事實。 3 道路交通事故現場圖、道路交通事故調查報告表㈠㈡、道路交通事故初步分析研判表各1份；道路交通事故談話紀錄表2份及現場照片19張。 佐證全部犯罪事實。 4 國泰綜合醫院診斷證明書1份。 證明告訴人因本次車禍受有上揭傷害之事實。 
二、核被告所為，係犯刑法第284條前段之過失傷害罪嫌。又本
    件車禍發生後，被告在有偵查犯罪職權之機關或公務員發覺
    其犯罪前，主動向到場處理之警員表明其係肇事人，有道路
    交通事故肇事人自首情形紀錄表1紙附卷可稽，足認被告係
    於犯罪未發覺前自首而接受裁判，符合自首之規定，請依刑
    法第62條前段之規定，減輕其刑。
三、依刑事訴訟法第251條第1項提起公訴。
　　此　致
臺灣臺北地方法院
中　　華　　民　　國　 110　　年　　5 　　月　　10　　日
　　　　　　　　　　　　　檢　察　官　　王文成
本件正本證明與原本無異 
中　　華　　民　　國　 110　　年　　6 　　月　　3 　　日
　　　　　　　　　　　　　書　記　官　　陳瑞和
附錄本案所犯法條全文　　
中華民國刑法第284條
（過失傷害罪）
因過失傷害人者，處 1 年以下有期徒刑、拘役或 10 萬元以下
罰金；致重傷者，處 3 年以下有期徒刑、拘役或 30 萬元以下
罰金。